臺灣高等法院臺中分院刑事判決　　　　　　民國九十三年度交上訴字第三二三號
　　上　訴　人　臺灣臺中地方法院檢察署檢察官
　　被　　　告　甲○○
右上訴人因被告業務過失致人於死案件，不服臺灣臺中地方法院中華民國九十三年一
月十四日第一審判決（民國九十二年度交訴字第一五四號，起訴案號：臺灣臺中地方
法院檢察署民國九十二年度偵字第一五五八三號），提起上訴，本院判決如左：
　　主      文
上訴駁回。
　　事      實
一、甲○○於民國（下同）九十年間曾因酒後駕車之公共危險案件，經原法院判處拘
    役二十日，於九十年十二月二十七日易科罰金執行完畢（非累犯）。其平日以駕
    駛車輛在各汽車修配場收購回收廢五金材料為業，駕駛為其附隨業務，為從事駕
    駛業務之人，詎仍不知悔改，明知酒後不得駕駛汽車，竟又於九十二年五月六日
    下午三時許，與客戶在臺中縣太平市○○路長鴻汽車修配廠飲用啤酒等酒類，至
    同日下午七時許，其吐氣所含酒精成分超過每公升○．二五毫克以上，已達不能
    安全駕駛動力交通工具之程度，竟仍駕駛用以收購廢五金之車號五Ｑ－六六四五
    號中型貨車運貨，沿臺中縣市交界之旱溪旁之堤岸路進入臺中市○○路某回收場
    ，交貨後，於當日下午二十一時許，再駕駛該貨車，由松竹路轉同市○○○路（
    由進化北路往進化路方向）與北屯路、北華街口，欲左轉外側北華街時，應注意
    車前狀況，而依當時之天候狀況，並無不能注意之情事，竟因酒後已不能安全駕
    駛，又疏於注意，貿然搶先左轉，致其車輛之前方撞及同在該路口左轉內側北屯
    路，由姚月霞所騎車號ＳＲＵ－二五八號機車，將該姚月霞之人車夾於其車左前
    下方拖行三八．四公尺，使姚月霞因而受有頭部外傷、口鼻、顱內出血、右枕部
    、肩部等處擦挫傷血腫等傷害，送醫時已無心跳、呼吸，甫施予急救即告死亡，
    甲○○則經醫院檢驗血液酒精濃度達九○．八八ＭＧ／ＤＬ（即呼氣酒精濃度零
    點四五毫克）。
二、案經姚月霞之子乙○○訴請臺灣臺中地方法院檢察署檢察官相驗後自動檢舉偵查
    起訴。
　　理      由
一、右開事實，業據被告甲○○於偵查中及原審審理時自白不諱，核與告訴人即死者
    之子乙○○指訴情節相符，並經現場證人吳詹繡味證述屬實，此外復有交通事故
    調查報告表附卷可稽，又本件車禍被害人姚月霞因此受傷死亡，亦經公訴人督同
    檢驗員相驗屬實，製有相驗筆錄、相驗屍體證明書、驗斷書及死者照片在卷可憑
    。另被告血液經檢測出所含酒精成份達九○．八八ＭＧ／ＤＬ（即呼氣酒精濃度
    零點四五毫克），亦有中國醫藥學院附設醫院酒精濃度檢驗報告單一紙在卷可參
    。而依法務部八十八年五月十八日法檢字第○○一六六九號函示，認刑法第一百
    八十五條之三係抽象危險犯，參考德國、美國之認定標準，對於酒精濃度呼氣已
    達每公升○．四毫克或血液濃度達○．○八％；八○ＭＧ／ＤＬ以上，肇事率為
    一般正常人之六倍，已達不能安全駕駛之標準。況酒精使用後，一方面對人體自
    主神經系統之亢奮和認知功能產生暫時性缺損。另一方面對於駕駛人之對移動景
    物的追蹤能力、經強光照射後恢復視力的能力、監視四周的注意力等直接影響駕
    駛能力的功能亦足構成影響。被告血液中酒精濃九○．八八ＭＧ／ＤＬ，是其肇
    事率已高達一般正常人之六倍以上，益徵被告當時操控能力欠佳，對四周景物之
    追蹤能力、監視四周之注意力明顯遲緩，亦足認達於不能安全駕駛之程度甚明。
    按車輛行駛時，駕駛人應注意車前狀況並隨時採取必要之安全措施；飲酒後其吐
    氣所含酒精持份超過每公升○．二五毫克以上，不得駕車，道路交通安全規則第
    九十四條第三項及第一百十四條第二款分別定有明文。被告駕車自應注意上述道
    路交通安全規定，且依當時之天候為晴天，道路無障礙，視距良好，並無不能注
    意之情事，被告竟於路口疏未注意其他人車，而逕行快速左轉，致其貨車由後輾
    壓拖行前方機車，肇禍致人死亡，被告自應負過失之責任，且其過失行為與被害
    人姚月霞之死亡間有因果關係。又本件車禍經送臺灣省臺中市區車輛行車事故鑑
    定委員會、臺灣省車輛行車事故覆議鑑定委員會鑑定結果，亦大致同此認定，有
    臺灣省臺中市區車輛行車事故鑑定委員會九十二年七月七日中市鑑字第九二○六
    五八號函及臺灣省車輛行車事故覆議鑑定委員會九十二年九月十六日府覆議字第
    九二一○九一七號函及鑑定意見書附卷可稽，被告犯行洵堪認定，應予依法論科
    。
二、核被告所為，關於酒醉駕車部分，係犯刑法第一百八十五條之三服用酒類致無法
    安全駕駛動力交通工具罪；被告平日以駕駛車輛在各汽車修配廠收購回收廢五金
    材料為業，駕駛為其附隨業務，為從事駕駛業務之人，其因駕駛上之過失致被害
    人姚月霞於死，係犯刑法第二百七十六條第二項之業務過失致人於死罪。其酒醉
    駕車因而致人死亡，就其所犯業務過失致人於死罪部分，應依道路交通管理處罰
    條例第八十六條第一項規定加重其刑。被告所犯上開二罪間，犯意各別，行為互
    殊，應予分論併罰。原審適用刑法第一百八十五條之三、第二百七十六條第二項
    、第五十一條第五款，道路交通管理處罰條例第八十六條第一項，罰金罰鍰提高
    標準條例第一條之規定，審酌被告酒醉後已不能安全駕駛，仍不顧公眾之安危，
    貿然駕車，並因非輕之過失，導致被害人姚月霞因本件車禍事故死亡無可彌補之
    後果；兼衡被告之素行，犯後係經通緝始到案，復未與被害人之家屬達成民事和
    解等一切情狀，分別量處服用酒類不能安全駕駛動力交通工具而駕駛罪有期徒刑
    貳月，業務過失致死罪有期徒刑壹年貳月，並定其執行刑為有期徒刑壹年月，
    其認事、用法及量刑，均無不當，檢察官依據告訴人具狀請求提起上訴，略以：
    被告有重大過失，告訴人之母並無任何過失，被告迄未與被害人家屬達成和解，
    於原審審理期間逃亡被通緝，顯見毫無悔過之意，原審量刑顯然過輕等語，指摘
  原判決不當云云，惟查被告於本院審理時已與告訴人等成立民事和解，分期履行
    賠償義務，有本院九十三年度交附民字第六八號和解筆錄可按，足見被犯後之態
    度尚佳，檢察官上訴為無理由，應予駁回。
三、被告經合法傳喚，無正當之理由不到庭，爰不待其陳述，逕行判決。
四、據上論斷，應依刑事訴訟法第三百六十八條、第三百七十一條，決如主文。
本案經檢察官丙○○到庭執行職務。
中      華      民      國　    九十三     年     四      月    二十　　日
　　　　　　　　　　　　　　　　臺灣高等法院臺中分院刑事第十庭
　　　　　　　　　　　　　　　　　　　審判長法  官  林  照  明
　　　　　　　　　　　　　　　　　　　　　　法　官  林  清  鈞
　　　　　　　　　　　　　　　　　　　　　　法　官  吳　重　政
右正本證明與原本無異。
一、關於服用酒類不能安全駕駛動力交通工具而駕駛罪部分，不得上訴。
二、關於業務過失致死罪部分，得上訴。
如不服本判決應於收受送達後十日內向本院提出上訴書狀，其未敘述上訴之理由者並
得於提起上訴後十日內向本院補提理由書（均須按他造當事人之人數附繕本）。
　　　　　　　　　　　　　　　　　　　　　　書記官　林  育　德
中      華      民      國　    九十三     年     四      月   二十六 　日
附錄：
刑法第一百八十五條之三：
服用毒品、麻醉藥品、酒類或其他相類之物，不能安全駕駛動力交通工具而駕駛者，
處一年以下有期徒刑、拘役或三萬元以下罰金。
刑法第二百七十六條第二項：
從事業務之人，因業務上之過失犯前項之罪者，處五年以下有期徒刑或拘役，得併科
三千元以下罰金。
                                  　　　　　　　　　　　　　　　　　　　Ｉ
